【裁判字號】    97,易,1504
【裁判日期】    970801
【裁判案由】    賭博
【裁判全文】
臺灣臺北地方法院刑事判決              97年度易字第1504號
公  訴  人  臺灣臺北地方法院檢察署檢察官
被      告  庚○○
選任辯護人  林耀泉律師
            張國權律師
上列被告因賭博案件，經台灣台北地方法院檢察署檢察官向本院
聲請簡易判決處刑（97年度偵字第2708號），本院認不宜以簡易
判決處刑，而改依通常程序審理，判決如下：
    主    文
庚○○意圖營利，聚眾賭博，處有期徒刑月，如易科罰金，以
新台幣壹仟元折算壹日。
扣案之天九牌參拾貳支、撲克牌拾貳副、牌尺肆支、骰子參粒、
麻將壹副、賭資新台幣拾壹萬元、籌碼壹佰陸拾枚均沒收。
    犯罪事實
一、庚○○意圖營利，自民國96年8、9月間起，以其所承租位在
    台北市○○路28巷9號2樓之辦公處所，提供給自己、自己所
    聚集前來或其友人自行前來之賭客多人作為賭博場所，庚○○並提供天九牌、撲克牌、骰子等賭具，而聚集不特定之多
    數人在該處賭博財物，其中天九牌之賭博方式係以天九牌比
    點數大小論輸贏，由不特定賭客輪流做莊，即每局由庚○○
    以「吃紅」名目抽頭1000元至2000元不等。嗣於97年1月17
    日0時10分許，庚○○邀約賭客己○○、甲○○、乙○○、
    丁○○、戊○○、辛○○、丙○○等人在上址以天九牌賭博
    財物時，為警當場查獲，並扣得天九牌32支、撲克牌12副、
    骰子3粒、麻將1副、賭資11萬元、籌碼160枚。
二、案經台北市政府警察局中正第一分局報告台灣台北地方法院
    檢察署偵查起訴。
    理    由
一、按被告以外之人於審判外之言詞或書面陳述，除法律有規定
    者外，不得作為證據，刑事訴訟法第159條第1項定有明文；
    復按被告以外之人於審判外之陳述，雖不符前4條之規定，
    而經當事人於審判程序同意作為證據，法院審酌該言詞陳述
    或書面陳述作成時之情況，認為適當者，亦得為證據，同法
    第159條之5第1項規定甚明。本案據以認定被告犯罪事實之
    證據，部分屬於傳聞證據，惟因被告及公訴人對於該等傳聞
    證據均同意作為證據，本院審酌該等傳聞證據作成之情況，
    亦無違法或不當情事，因而認為適當，故依刑事訴訟法第
    159條之5第1項規定，該等傳聞證據均具備證據能力而得作
    為證據，合先敘明。
二、訊據被告固坦認有承租位在台北市○○路28巷9號2樓之房屋
    ，並在該場所提供天九牌、撲克牌、骰子等賭具供在場之人
    賭博之事實，惟否認有何意圖營利之行為，辯稱：伊並未於
    96年8、9月間起就提供上揭處所供人賭博，也沒有以吃紅名
    目抽頭，到場都是伊的友人，且都是輪流作莊的，並無抽頭
    等語。經查：
(一)被告就承租位在台北市○○路28巷9號2樓之房屋，並在場提
    供上揭賭具等情，業據被告供述明確，核與證人丁○○、乙○○、戊○○、己○○等人於本院審理時所為陳述相符，復
    有天九牌32支、撲克牌12副、牌尺4支、骰子3粒、麻將1副
    、賭資11萬元、籌碼160枚扣案在卷，並有扣案證物照片7幀
    在卷可憑，是被告前開自白與事實相符，足認為真實。
(二)次查，證人甲○○於97年1月17日警詢時證稱於96年12月底
    就已到上揭處所賭博約4至5次；證人乙○○於同日警詢時證
    稱至上揭處處賭博已有2、3個月；證人己○○於本院審理時
    亦證稱到上揭處所賭博已有2個月左右，均有上開筆錄附卷
    可參，是被告所辯伊未於96年8、9月間起就提供上揭處所供
    人賭博等語，不足採信。
(三)末查，被告雖否認有以吃紅名目抽頭，然證人己○○於97年
    1月17日警詢時即供稱該處確有賭客給被告隨意吃紅，大約
    1000至2000元，多少不拘，給被告買便當、飲料等語；證人
    甲○○於同日警詢時亦供稱抽頭金額是由在場賭博的人大家
    隨意拿幾千元出來交給庚○○，庚○○會拿這些錢去買宵夜
    及飲料給我們吃等語，且上揭警詢筆錄內容經本院於97年7
    月1日勘驗之結果，與原警詢筆錄記載相符，此有上開警詢
    筆錄及勘驗筆錄附卷可稽。又雖己○○雖於本院審理時翻異
    前詞，改稱伊吃紅沒有交給庚○○，是交給姓陳的計程車司
    機等語，然其於警詢時距離案發時間較近，記憶應較清晰而
    不受干擾，且與甲○○警詢時所述相符，是自以其警詢時之
    證述較為可信，況且被告所提供之賭具包括有天九牌、撲克
    牌、麻將等多種賭具，可認係要以之聚集多眾前來賭博之用
    ，再參酌聚賭時下注之金額非小，被告顯然並非僅供作消遣
    之用，而以此規模情形，其顯有意圖營利之實，是證人己○○、甲○○前揭證詞方可採信，被告所辯，應非屬實。綜上
    ，被告確有「吃紅」之方式抽頭之情節，堪予認定。
(四)綜上所述，被告確有意圖營利供給賭博場所、意圖營利聚眾
    賭博之犯行足堪認定，前開所辯不足採信。本案事證已臻明
    確，應予依法論科。
三、核被告所為，係犯刑法第268條之意圖營利供給賭博場所罪
    及意圖營利聚眾賭博罪。被告所犯意圖營利供給賭博場所罪
    、意圖營利聚眾賭博罪二罪間，為想像競合犯，應從一情節
    較重之意圖營利聚眾賭博罪處斷。爰審酌被告犯後猶否認犯
    行之犯後態度不佳，抽頭金額非鉅，助長社會賭博歪風，及
    其犯罪之手段、生活狀況、智識程度等一切情狀，爰量處如
    主文所示之刑，並諭知易科罰金之折算標準。扣案之天九牌
    32支、撲克牌12副、牌尺4支、骰子3粒、麻將1副、賭資11
    萬元、籌碼160枚，係被告庚○○所有供犯本件犯罪所用及
    所得之物，業據被告供承在卷，應依刑法第38條第1項第2款
    、第3款規定沒收。
五、據上論斷，應依刑事訴訟法第299條第1項前段，刑法第268
    條、刑法第38條第1項第2款、第3項，刑法施行法第1條之1
    ，判決如主文。
本案經檢察官李建論到庭執行職務。
中    華    民    國    97    年    8     月    1     日
                  刑事第一庭  法  官  蘇嘉豐
以上正本證明與原本無異。
如不服本判決，應於判決送達後10日內向本院提出上訴狀（應抄
附繕本）。
                              書記官  蘇靜紅
中    華    民    國    97    年    8     月    1     日
附錄本案論罪科刑法條：
刑法第268條：
意圖營利，供給賭博場所或聚眾賭博者，處三年以下有期徒刑，
得併科三千元以下罰金。


司法院資訊處製作；財團法人民間司法改革基金會備份。
